臺灣臺北地方法院民事裁定　　　　　　100年度醫簡抗字第1號
抗　告　人　周代熾
相　對　人　國立臺灣大學醫學院附設醫院
法定代理人　陳明豐
相　對　人　鄭浩任
上列當事人間請求損害賠償事件，抗告人對於民國100年6月27日
本院臺北簡易庭100年度北醫簡字第14號第一審裁定提起抗告，
本院裁定如下：
    主  文
抗告駁回。
抗告訴訟費用由抗告人負擔。
    理  由
一按除別有規定外，確定之終局判決就經裁判之訴訟標的，有既
  判力，民事訴訟法第400條第1項定有明文；原告之訴，其訴訟
  標的為確定判決之效力所及者，法院應以裁定駁回之，同法第
  249條第1項第7款亦有明文。又民國89年2月9日修正之民事訴
  訟法第244條第1項第2款，將原規定之「訴訟標的」修正為「
  訴訟標的及其原因事實」，乃因訴訟標的之涵義，必須與原因
  事實相結合，以使訴狀所表明請求法院審判之範圍更加明確。
  則於判斷既判力之客觀範圍時，自應依原告起訴主張之原因事
  實所特定之訴訟標的法律關係為據，凡屬確定判決同一原因事
  實所涵攝之法律關係，均應受其既判力之拘束，且不得以該確
  定判決言詞辯論終結前，所提出或得提出而未提出之其他攻擊
  防禦方法，為與該確定判決意旨相反之主張，此乃法院應以「
  既判事項為基礎處理新訴」及「禁止矛盾」之既判力積極作用
  ，以杜當事人就法院據以為判斷訴訟標的之權利或法律關係存
  否之基礎資料，再次要求法院另行確定或重新評價，俾免該既
  判力因而失其意義，亦即既判力之「遮斷效」（最高法院42年
  台上字第1306號、51年台上字第665號判例意旨參照）。
二本件抗告人主張：伊於民國89年11月24日，因右手腕跌傷，至
  相對人國立臺灣大醫學院附設醫院（下稱臺大醫院）急診部求
  診，經相對人鄭浩任看診，並請兩人用力拉抗告人之手指後，
  表示骨頭已復位，即以石膏固定，然傷骨並未吻合正位，致伊
  右手腕上下左右轉動困難，成輕微殘障，相對人顯有醫療疏失
  等情，求為判命相對人連帶給付新臺幣42萬元之判決。經查，
  抗告人本件請求之訴訟標的及其原因事實，核與本院90年度北
  簡字第14363號抗告人與相對人間請求損害賠償事件（下稱前
  訴訟）之訴訟標的及其原因事實相同，且前訴訟判決駁回抗告
  人之訴，抗告人雖提起上訴，亦於92年6月26日經本院91年度
  簡上字第845號判決駁回上訴確定等情，業經本院職權調閱上
  開案卷查明。故本件抗告人之訴，其訴訟標的為前訴訟確定判
  決之效力所及，原裁定駁回抗告人之訴，並無不合。至於抗告
  意旨雖謂：前訴訟故意略不審酌伊所提Ｘ光片，該Ｘ光片明顯
  可見傷骨未吻合正位，為新發現之事實，故再為起訴等語，核
  係指摘前訴訟取捨證據、認定事實之職權行使不當，不能認為
  本件訴訟標的非前訴訟確定判決之效力所及。從而，抗告人指
  摘原裁定不當，聲明廢棄，為無理由，應予駁回。
三據上論結，本件抗告為無理由。依民事訴訟法第436條之1第3
  項、第495條之1第1項、第449條第1項、第95條、第78條，裁
  定如主文。
中    華    民    國   100    年    11    月    29    日
                  民事第七庭  審判長法  官  林玲玉
                                    法  官  陳婷玉
                                    法  官  黃柄縉
以上正本係照原本作成。
本件不得再為抗告。
中    華    民    國   100    年    11    月    29    日
                                    書記官  洪仕萱